【裁判字號】    90,交聲,131
【裁判日期】    901023
【裁判案由】    聲明異議
【裁判全文】
臺灣臺中地方法院交通事件事裁定                    九十年度交聲字第一三一號
    原處分機關  交通部公路局台中區監理所
    受處分人即
    異  議  人  甲○○
右列受處分人因違反道路交通管理處罰條例案件，對於交通部公路局台中區監理所民
國九十年四月二十五日所為之處分（中監違字第駕裁六０—ＹＢ0000000號及
中監違字第裁六０—ＹＢ0000000號），聲明異議，本院裁定如左：
    主  文
異議駁回。
    理  由
一、原處分機關處分意旨略以：受處分人甲○○所有車牌號碼Ｘ九－六一四八號自小
    客車，於民國九十年一月六日上午八時十六分許，行駛台十四乙線二公里處，違
    規超速行駛（限速七十公里，行速八十七公里，超速十七公里）；又於九十年一
    月十八日上午八時二十八分許，行駛上開地段違規超速行駛（限速七十公里，行
    速九十七公里，超速二十七公里），各依法裁罰新台幣（下同）二千一百元並記
    違規點數一點、二千四百元並記違規點數一點等情。
二、聲明異議意旨則略以：伊因房屋遭地震毀損而遷移他處，以致於沒有收到違規通
    知單，而導致其未繳罰款，並非故意不繳納罰鍰云云。
三、按汽車行車速度應依標誌之規定，違反者處以一千二百元以上二千四百元以下罰
    鍰，並予記違規點數一點，道路交通安全規則第九十三條、道路交通管理處罰條
    例第四十條及第六十三條第一項第一款亦分別定有明文。另依違反道路交通管理
    事件統一裁罰標準及處理細則第四十四條第一項規定：違反道路交通管理事件行
    為人，未依規定自動繳納罰鍰，或未依規定到案聽候裁決，處罰機關應於一個月
    內依標準表逕行裁決之。又違反道路交通管理事件統一裁罰標準及處理細則係依
    據道路交通管理處罰條例第九十二條授權訂定，則主管機關依據法律授權就裁罰
    事宜所訂定之裁量基準，其罰鍰之額度並未逾越法律明定得裁罰之上限，且寓有
    避免各行政機關於相同事件恣意為不同裁罰之功能，亦非法所不許，故前開細則
    ，於憲法保障人民財產權之意旨並無牴觸（司法院釋字第五一一號解釋可考）。
四、經查：本件受處分人即異議人甲○○所有之上開車輛於右揭時、地二次違規超速
    ，經警逕行舉發等情，有舉發違反道路交通管理事件通知單二紙附卷足憑，並為
    異議人所不否認，應堪信為真實。次查，本件異議人執以抗辯之前開舉發違規通
    知單係屬逕行舉發，已由原舉發機關依據異議人之法定戶籍地址即台中市○區○
    ○路五段三二巷一號二樓之二寄送，因遷移不明而退回，因而辦理公示送達在案
    等情，有告發單退件移送清冊、內政部警政署國道公路警察局省道第二隊函件及
    公告、法務部戶政連結作業系統之資料在卷可稽，二份在卷可查，又汽車所有人
    名稱地址等如有變更，均應向公路監理機關辦理登記，道路交通安全規則第二十
    三條定有明文，故異議人未依規定將通訊地址辦理變更登記，以致未收到舉發違
    規通知單之不利益，自當由異議人自負其責。綜上所述，本件受處分人即異議人
    所為上開辯解，殊無可取。從而，原處分機關援引前揭規定予以裁處，並無不當
    。本件聲明異議為無理由，應予駁回。
五、據上論斷，應依道路交通案件處理辦法第十九條，裁定如主文。
中      華      民      國      九十      年      十      月    二十三  日
                                    臺灣臺中地方法院交通法庭
                                        法  官    張  國  華
右正本證明與原本無異。
如不服本裁定應於送達後五日內向本院提出抗告狀。
                                        書記官
中      華      民      國      九十      年      十      月    二十三  日


司法院資訊處製作；財團法人民間司法改革基金會備份。
